臺灣板橋地方法院刑事判決　　　　　　　　　　　　九十二年度易字第二五四六號
　　公　訴　人　臺灣板橋地方法院檢察署檢察官
　　被　　　告　甲○○
　　　　　　　　丙○○
右列被告等因竊盜案件，經檢察官提起公訴（九十二年度偵字第一○三五九、一○三
九二號）及移
判程序，判決如左：
    主  文
甲○○共同竊盜，累犯，處有期徒刑肆月，如易科罰金，以參佰元折算壹日。鑰匙壹
支沒收。
丙○○共同連續竊盜，處有期徒刑伍月，如易科罰金，以參佰元折算壹日。鑰匙壹支
沒收。
    事  實
一、甲○○前於民國（下同）八十五年間，因違反麻醉藥品管理條例等案件，經本院
    判處有期徒刑八月確定，並於八十七年十一月二十二日縮短刑期執行完畢出監，
    又於九十一年間因偽造文書案件，經本院判處有期徒刑三月，如易科罰金以三百
    元折算一日確定，並於九十一年八月十五日易科罰金執行完畢，猶不知悔改，其
    於九十一年九月二十九日晚上六時許，因向乙○○借用機車時，乙○○將機車及
    住處鑰匙整串交予甲○○，甲○○即乘機將乙○○住處鑰匙複製一支予以收藏後
    ，與丙○○基於意圖為自己不法所有之犯意聯絡，於翌日（九十一年九月三十日
    ）上午十時許（起訴書誤為十八時許），持上開複製之鑰匙，進入臺北縣三重市
    ○○街六十七號二樓乙○○住處（侵入住宅部分未據告訴），共同竊取金牌項鍊
    三條、男女對錶一組、電話機一具、傳真機一台、伴唱機一組、信用卡一張等物
    ，得手後由甲○○持以變賣，所得由二人均分。丙○○又單獨意圖為自己不法所
    有，並承前竊盜之概括犯意，於九十二年五月十八日上午十二時四十八分許，在
    臺北縣三重市○○○路一八九號便利商店內，利用店長丁○○在店內後方倉庫整
    理東西之際，竊取店內之ＮＯＫＩＡ牌手機一組（含手機、ＩＣ卡及補充卡，價
    值新台幣三千七百九十九元），得手後隨即逃逸，適為丁○○發覺追捕，丙○○
    躲入臺北縣三重市○○○路一九一巷四號一樓內，為丁○○發現報警查獲；丙○○再於九十二年八月二十九日上午十一時許，在臺北縣新莊市○○街一三二號大
    天宮內，竊取懸掛於宮內神像上之金牌六面（價值新台幣二萬元），得手後逃逸
    時為該宮人員陳振興發現在後追呼，適有巡邏員警經過當場逮捕。
二、案經告訴人乙○○訴由臺北縣政府警察局三重分局移送臺灣板橋地方法院檢察署
    檢察官偵查起訴及移送併辦。
    理  由
一、右揭事實，業據被告甲○○、丙○○於本院審理中坦承不諱，核與告訴人乙○○
    於警詢、偵查中及被害人丁○○、陳振興於警詢中所述情節相符，並有社區監視
    錄影帶翻拍照片七張、贓物認領保管單二件在卷足資佐證，足認被告等之自白與
    事實相符。本案事證明確，被告等犯行洵堪認定，應依法論科。
二、核被告甲○○、丙○○所為，係犯刑法第三百二十條第一項之竊盜罪。被告二人
    就九十一年九月三十日上午十時許，在臺北縣三重市○○街六十七號二樓乙○○
    住處行竊之犯行部分，有犯意聯絡及行為分擔，為共同正犯。被告丙○○先後三
    次竊盜犯行，時間緊接，所犯為犯罪構成要件相同之罪名，顯係基於概括犯意反
    覆為之，為連續犯，應依刑法第五十六條之規定論以一罪，並加重其刑。公訴人
    起訴之事實雖未敘及被告丙○○於九十二年八月二十九日上午十一時許，在臺北
    縣新莊市○○街一三二號大天宮內，竊取懸掛於宮內神像上之金牌六面之竊盜犯
    行，然此部分與已起訴之部分，有連續犯之裁判上一罪關係，本院自得併予審理
    。被告甲○○前於八十五年間，因違反麻醉藥品管理條例等案件，經本院判處有
    期徒刑八月確定，並於八十七年十一月二十二日縮短刑期執行完畢出監，又於九
    十一年間因偽造文書案件，經本院判處有期徒刑三月，如易科罰金以三百元折算
    一日確定，並於九十一年八月十五日易科罰金執行完畢，有臺灣高等法院被告全
    國前案紀錄表一件在卷足佐，其於有期徒刑執行完畢後五年內，再犯有期徒刑以
    上刑之本罪，為累犯，應依刑法第四十七條規定，加重其刑。爰分別審酌被告二
    人犯罪之動機、目的、手段、犯罪所得財物及被告丙○○於為警查獲後，竟不知
    檢束慎行，仍基於上開同一之犯意，連續再為竊盜犯行，犯罪情節非輕，惟被告
    二人犯後均坦承犯行之態度等一切情狀，分別量處如主文所示之刑，並諭知易科
    罰金之折算標準。被告二人行竊所用之複製鑰匙一支，雖未扣案，但無證據證明
    業已滅失，爰依刑法第三十八條第一項第二款規定，宣告沒收之。
三、公訴意旨另以：被告甲○○、丙○○於九十一年九月三十日上午十時許（起訴書
    誤為十八時許），持上開複製之鑰匙，侵入臺北縣三重市○○街六十七號二樓乙○○住處行竊，另涉有刑法第三百零六條第一項之侵入住宅罪嫌。惟查：
（一）按告訴或請求乃論之罪，未經告訴、請求或其告訴、請求經撤回或已逾告訴期
      間者，應諭知不受理之判決。刑事訴訟法第三百零三條第三款定有明文。
（二）查本案被告甲○○、丙○○於九十一年九月三十日上午十時許，持上開複製之
      鑰匙，侵入臺北縣三重市○○街六十七號二樓乙○○住處行竊之事實，固已如
      前述，惟侵入住宅後行竊者，其所犯侵入住宅及竊盜二罪有方法結果之牽連關
      係，屬數行為而有裁判上一罪之關係，被害人本得選擇就其中之部分行為告訴
      ，對於其中一部分行為告訴，效力並不及於未告訴部分。本案告訴人乙○○於
      警詢中陳稱：「（問：是否提出告訴？）我要提出竊盜告訴」等語（見九十二
      年度偵字第一○三五九號偵查卷第二二頁正面），其後於檢察官偵查中亦指稱
      ：「（問：告何人？何事？）告甲○○、丙○○竊盜」等語（見同上偵查卷第
      五三頁背面），顯見告訴人乙○○僅明示欲告被告甲○○、丙○○竊盜罪，而
      對於侵入住宅罪部分未表示告訴之意思，應認該部分未據告訴。雖告訴人乙○○於告訴意旨內曾指稱有將家中鑰匙借給被告甲○○，及從社區監視錄影帶中
      看見被告二人騎乘機車到其住處樓下並有被告二人進出之畫面等語，惟此僅係
      說明事實，尚難認有表示欲告訴被告二人侵入住宅犯罪之意思。從而，揆諸前
      揭條文，此部分犯行未據合法告訴，原應諭知不受理，惟公訴人認此部分與上
      開有罪部分有牽連犯裁判上一罪之關係，爰不另為不受理之諭知。
四、末按「除被告所犯為死刑、無期徒刑、最輕本刑為三年以上有期徒刑之罪或高等
    法院管轄第一審案件者外，於前條第一項程序進行中，被告先就被訴事實為有罪
    之陳述時，審判長得告知被告簡式審判程序之旨，並聽取當事人、代理人、辯護
    人及輔佐人之意見後，裁定進行簡式審判程序。」刑事訴訟法第二百七十三條之
    一第一項定有明文。查本件被告等所犯之竊盜罪，法定本刑並非死刑、無期徒刑
    、最輕本刑為三年以上有期徒刑之罪，且被告等於本院準備程序進行中，復就被
    訴及移送併辦之事實為有罪之陳述，經告知被告等簡式審判程序之旨，被告等及
    公訴人對於本件改依簡式審判程序審理亦均表示無意見，是本院合議庭依前揭刑
    事訴訟法規定，裁定本件由受命法官獨任進行簡式審判程序，附此敘明。
據上論斷，應依刑事訴訟法第二百七十三條之一第一項、第二百九十九條第一項前段
，刑法第二十八條、第五十六條、第三百二十條第一項、第四十七條、第四十一條第
一項前段、第三十八條第一項第二款，罰金罰鍰提高標準條例第一條前段、第二條，
判決如主文。
本案經檢察官蘇揚旭到庭執行職務。
中      華      民      國    九十三    年      二      月      五      日
                                      臺灣板橋地方法院刑事第十三庭
                                          法  官   白   光   華
右正本證明與原本無異。
如不服本判決，應於判決送達後十日內，向本院提出上訴狀。
                                          書記官   陳   靜   怡
中      華      民      國    九十三    年      二      月      五      日
附錄本案論罪科刑法條全文
中華民國刑法第三百二十條
(普通竊盜罪、竊佔罪)
意圖為自己或第三人不法之所有，而竊取他人之動產者，為竊盜罪，處五
年以下有期徒刑、拘役或五百元以下罰金。
意圖為自己或第三人不法之利益，而竊佔他人之不動產者，依前項之規定
處斷。
前二項之未遂犯罰之。
